【裁判字號】    97,台非,239
【裁判日期】    970522
【裁判案由】    違反毒品危害防制條例等罪減刑及定應執行刑
【裁判全文】
最高法院刑事判決              九十七年度台非字第二三九號
上  訴  人  最高法院檢察署檢察總長
被      告  甲○○
上列上訴人因被告違反毒品危害防制條例等罪減刑及定應執行刑
案件，對於台灣高等法院中華民國九十六年七月二十三日確定裁
定（九十六年度聲減字第二０００號），認為違法，提起非常上
訴，本院判決如下：
    主  文
原裁定撤銷。
檢察官之聲請駁回。
    理  由
非常上訴理由稱：「一、按案件曾經判決確定者，應諭知免訴之
判決。已起訴重行起訴者，應諭知不受理之判決，已聲請再重行
聲請者，應駁回其聲請，此即一事不再理原則。本件受刑人甲○
○所犯如台灣高等法院九十六年度聲減字第二０００號裁定附表
編號一至五等五罪，前經台灣板橋地方法院檢察署（檢察官）向
台灣板橋地方法院聲請減、定刑，由台灣板橋地方法院於（民國
）九十六年七月十六日以九十六年度聲減字第二０九三號刑事裁
定為：『甲○○所犯如附表編號一所示之罪，減為有期徒刑五月
，如易科罰金以新台幣一千元折算一日；又所犯如附表編號二所
示之罪，減為有期徒刑四月，如易科罰金，以新台幣一千元折算
一日；又所犯如附表編號三所示之罪，減為有期徒刑三月又十五
日，如易科罰金，以銀元三百元折算一日；又所犯如附表編號四
所示之罪，減為有期徒刑二月，如易科罰金，以銀元三百元折算
一日；又所犯如附表編號五所示之罪，減為有期徒刑三月，如易
科罰金以銀元三百元折算一日。應執行有期徒刑一年三月又十五
日。』，並於九十六年七月二十一日確定在案，有上開刑事裁定
足參，本件台灣高等法院失察再對台灣高等法院檢察署檢察官就
前開五罪聲請減、定刑之同一案件，於九十六年七月二十三日以
九十六年度聲減字第二０００號裁定為：『甲○○所犯施用第一
級毒品等罪，均減刑，詳如附表所載，應執行有期徒刑一年三月
，如易科罰金，以銀元三百元即新台幣九百元折算一日。』並於
九十六年八月七日確定，有該刑事裁定及送達回證可佐，揆諸首
開說明，顯有違反一事不再理法則之違法。二、案經確定，爰依
刑事訴訟法第四百四十一條、第四百四十三條提起非常上訴，以
資糾正。」等語。
本院按減刑、定執行刑之裁定，與科刑之判決有同等效力，其確
定裁定違背法令，得提起非常上訴。又對於已判決確定之各罪，
已經裁定減刑、定其應執行之刑確定者，如又重複裁定減刑、定
其應執行之刑，自係違反一事不再理之原則，即屬違背法令，對
於後裁定，得提起非常上訴。本件被告即受刑人甲○○因犯原法
院九十六年度聲減字第二０００號裁定附表編號一至五之案件，
經判處罪刑確定，前經台灣板橋地方法院檢察署檢察官向台灣板
橋地方法院聲請裁定減刑並定其應執行之刑，由台灣板橋地方法
院於九十六年七月十六日以九十六年度聲減字第二０九三號刑事
裁定：「甲○○所犯如附表編號一所示之罪，減為有期徒刑五月
，如易科罰金以新台幣一千元折算一日；又所犯如附表編號二所
示之罪，減為有期徒刑四月，如易科罰金，以新台幣一千元折算
一日；又所犯如附表編號三所示之罪，減為有期徒刑三月又十五
日，如易科罰金，以銀元三百元折算一日；又所犯如附表編號四
所示之罪，減為有期徒刑二月，如易科罰金，以銀元三百元折算
一日；又所犯如附表編號五所示之罪，減為有期徒刑三月，如易
科罰金以銀元三百元折算一日。應執行有期徒刑一年三月又十五
日。」並於九十六年七月二十一日確定在案，有上開刑事裁定可
憑。台灣高等法院檢察署檢察官就被告所犯前開五罪之同一案件
，復向原法院聲請裁定減刑及定其應執行之刑，原法院不察，仍
於九十六年七月二十三日以九十六年度聲減字第二０００號裁定
為：「甲○○所犯施用第一級毒品等罪，均減刑，詳如附表所載
，應執行有期徒刑一年三月，如易科罰金，以銀元三百元即新台
幣九百元折算一日。」揆諸首揭說明，有違一事不再理之原則，
顯屬違背法令。案經於九十六年八月八日（非常上訴書誤載為七
日）確定，且於被告不利，非常上訴意旨執以指摘，洵有理由，
應由本院將原裁定撤銷，並駁回檢察官在原法院之聲請，以資救
濟。
據上論結，應依刑事訴訟法第四百四十七條第一項第一款但書，
判決如主文。
中    華    民    國  九十七  年    五    月  二十二  日
                      最高法院刑事第十庭
                          審判長法官  邵  燕  玲
                                法官  李  伯  道
                                法官  孫  增  同
                                法官  吳      燦
                                法官  李  英  勇
      本件正本證明與原本無異
                                      書  記  官
中    華    民    國  九十七  年    五    月  二十七  日
                                                    Ｒ


司法院資訊處製作；財團法人民間司法改革基金會備份。
